臺灣臺北地方法院民事判決　九十一年度訴字第一六八六號
　　原　　　　告　第一商業銀行股份有限公司西三重分行
　　法 定 代理人　甲○○
　　訴 訟 代理人　乙○○
　　兼法定代理人　丙○○
　　被　　　　告　戊○○
　　　 　　　　　 丁○○
右當事人間請求清償借款事件，本院判決如左：
    主      文
被告應連帶給付原告美金柒萬捌仟肆佰零捌元，及如附表一所示之利息、違約金；並
得按給付時原告牌掛即時賣出匯率折算新台幣給付之。
被告應連帶給付原告新台幣佰萬元，及如附表二所示之利息、違約金。
訴訟費用由被告連帶負擔。
本判決第一、二項於原告分別以新台幣玖拾壹萬伍仟元、新台幣壹佰萬元為被告供擔
保後，得假執行。
    事      實
甲、原告方面：
一、聲明：除假執行之擔保金額外，如主文第一、二項所示。
二、陳述：被告強鈉國際工程有限公司（下稱強鈉公司）於民國九十年四月二十三日
    ，以被告丙○○、戊○○、丁○○為連帶保證人，與原告簽定進口遠期信用狀借
    款契約、切結書，約定在美金壹拾萬元之範圍內，融通循環使用，得向原告申請
    開發信用狀，並以每筆信用狀項下匯票或借款期限，自發票日或原告國外銀行付
    款之日起算，最長不超過一百五十天，利息自原告或原告國外代理銀行付款之日
    起至借款到期日止，按原告通知利率支出，到期不履行時，除依照到期日當日原
    告之遠期信用狀外幣授信利率，與原告新台幣放款基本利率加年息百分之二點五
    之較高利率，支付遲延利息外，逾期清償在六個月以內者，按上開利率百分之十
    ，超過六個月者，按上開利率百分之二十計付違約金。嗣被告強鈉公司分別於九
    十年六月六日、同年七月十七日，向原告申請如附表一所示之信用狀二筆，原告
    為被告強鈉公司墊款後，被告強鈉公司尚欠美金柒萬捌仟肆佰零捌元。後上開借
    款均於九十一年三月十二日到期後，被告強鈉公司未依約清償。另被告強鈉公司
    於九十年四月二十四日，復以被告丙○○、戊○○、丁○○為連帶保證人，向原
    告借用新台幣陸拾萬元、貳佰肆拾萬元，約定利息、到期日均如附表二所示，並
    約定逾期清償在六個月以內者，按上開利率百分之十，超過六個月者，按上開利
    率百分之二十計付違約金，且分期攤還利息，若一期未繳，經原告催告後，視為
    全部到期。詎被告強鈉公司僅清償至九十年十二月二十七日止之利息，經原告催
    告後，仍未清償，依前述約定，債權均視為全部到期，被告強鈉公司尚欠原告新
    台幣陸拾萬元、貳佰肆拾萬元。爰分別依消費借貸和連帶保證之法律關係，請求
    被告強鈉公司、丙○○、戊○○、丁○○連帶給付如主文第一、二項所示之本金
    、利息、違約金。
三、證據：提出進口遠期信用狀借款契約、切結書、保證書、利率表各一份，開發遠
    期信用狀申請書、到單通知書、借據、清償明細各二份，約定書四份為證。
乙、被告方面：
    被告強鈉公司、丙○○、戊○○、丁○○，均未於言詞辯論期日到場，亦未提出
    書狀作何聲明或陳述。
    理      由
甲、程序上之事由：
一、本件依兩造簽定之約定書第十三條約定，合意以本院為第一審管轄法院，則本院
    自有管轄權，核先敘明。
二、被告強鈉公司、丙○○、戊○○、丁○○，均未於言詞辯論期日到場，核無民事
    訴訟法第三百八十六條各款所列情形，爰依原告之聲請，由其一造辯論而為判決
    。
乙、得心證之理由：
一、原告主張：被告強鈉公司於九十年四月二十三日，以被告丙○○、戊○○、丁○○為連帶保證人，與原告簽定進口遠期信用狀借款契約、切結書，約定在美金壹
    拾萬元之範圍內，融通循環使用，得向原告申請開發信用狀，並以每筆信用狀項
    下匯票或借款期限，自發票日或原告國外銀行付款之日起算，最長不超過一百五
    十天，利息自原告或原告國外代理銀行付款之日起至借款到期日止，按原告通知
    利率支出，到期不履行時，除依照到期日當日原告之遠期信用狀外幣授信利率，
    與原告新台幣放款基本利率加年息百分之二點五之較高利率，支付遲延利息外，
    逾期清償在六個月以內者，按上開利率百分之十，超過六個月者，按上開利率百
    分之二十計付違約金。嗣被告強鈉公司分別於九十年六月六日、同年七月十七日
    ，向原告申請如附表一所示之信用狀二筆，原告為被告強鈉公司墊款後，被告強
    鈉公司尚欠美金柒萬捌仟肆佰零捌元。後上開借款均於九十一年三月十二日到期
    後，被告強鈉公司未依約清償。另被告強鈉公司於九十年四月二十四日，復以被
    告丙○○、戊○○、丁○○為連帶保證人，向原告借用新台幣陸拾萬元、貳佰肆
    拾萬元，約定利息、到期日均如附表二所示，並約定逾期清償在六個月以內者，
    按上開利率百分之十，超過六個月者，按上開利率百分之二十計付違約金，且分
    期攤還利息，若一期未繳，經原告催告後，視為全部到期。詎被告強鈉公司僅清
    償至九十年十二月二十七日止之利息，經原告催告後，仍未清償，依前述約定，
    債權均視為全部到期，被告強鈉公司尚欠原告新台幣陸拾萬元、貳佰肆拾萬元。
    爰分別依消費借貸和連帶保證之法律關係，請求被告強鈉公司、丙○○、戊○○
    、丁○○連帶給付如主文第一、二項所示之本金、利息、違約金等語。被告強鈉
    公司、丙○○、戊○○、丁○○，則均未於言詞辯論期日到場，亦未提出書狀作
    何聲明或陳述。
二、本件原告主張之前述事實，業據其提出進口遠期信用狀借款契約、切結書、保證
    書、利率表各一份，開發遠期信用狀申請書、到單通知書、借據、清償明細各二
    份，約定書四份為證，核屬相符。而依民事訴訟法第二百八十條第三項規定：「
    當事人對於他造主張之事實，已於相當時期受合法之通知，而於言詞辯論期日不
    到場，亦未提出準備書狀爭執者，準用第一項之規定。但不到場之當事人係依公
    示送達通知者，不在此限。」本件被告丁○○於九十一年三月二十六日，被告強
    鈉公司、丙○○、戊○○均於九十一年三月二十九日，收受起狀訴繕本、言詞辯
    論期日通知書之送達，此有送達回證據在卷足憑。是被告強鈉公司、丙○○、戊○○、丁○○已於相當時期受合法之通知，而未於言詞辯論期日到場，亦未提出
    書狀爭執，依前述民事訴訟法第二百八十條第三項之規定，應視同自認原告主張
    之事實。則原告主張之事實，自堪信為真實。
三、按「每筆墊款，以每筆信用狀項下之貨運單據寄達，並經貴行通知後十五日為到
    期日。」、「本借款之利息，自貴行或貴行國外代理銀行付款之日起至借款到期
    日止，按貴行通知利率計算，貴行並得依照外匯業務授信利率或貴行借入外匯資
    金成本加碼利率隨時調整之。如到期不履行時，除依照到期日當日貴庫通知之一
    般外匯授信利率，與貴行新台幣放款基本利率加年息百分之二點五之較高利率，
    支付遲延利息外，逾期清償在六個月以內，另按遲延利率百分之十，逾期超過六
    個月，另按遲延利率百分之二十加付違約金。」兩造簽定之切結書第四條、進口
    遠期信用狀借款契約第三條分別約定有明文。是依首揭切結書第四條、進口遠期
    信用狀借款契約第三條之約定，被告強鈉公司應自原告墊款之日起，負擔給付約
    定利息之責任；並於借款到期日，清償融資之借款。而本件被告強鈉公司借貸之
    美金萬陸仟柒佰陸拾伍元、肆萬壹仟陸佰肆拾元二筆借款，到期日均為九十
    一年三月十二日；惟被告強鈉公司屆期未依約清償，則依前述進口遠期信用狀借
    款契約第三條，被告強鈉公司就前述二筆借款，自應負擔給付約定利息、遲延利
    息、違約金之責任。次按，「茲借到新台幣陸拾萬元。」、「茲借到新台幣貳佰
    肆拾萬元」、「利息以年息百分之八點八二按月計付，並按調整後之新台幣基本
    放款利率加年息百分之一計算。」、「期間自九十年四月二十四日起至九十一年
    四月二十四日。」、「到期不履行時，除按約定利率計付遲延利息外，逾期六個
    月以內，另按約定利率百分之十，逾期超過六個月，另按開約定利率百分之二十
    加付違約金。」、「立約人如有任何一宗債務不依約付息，經貴行催告後，債務
    視為全部到期。」兩造簽定之二份借據第一條、第二條、第三條、第四條、約定
    書第六條第一款分別約定有明文。是依首揭借據第一條、第二條、第三條之約定
    ，被告強納公司應於每月二十四日，按期繳納分期款。而被告強納公司就前述新
    台幣陸拾萬元、貳佰肆拾萬元之二筆借款，均自九十年十二月二十四日起，未依
    約清償，經原告催告後，僅清償至九十年十二月二十七日止之利息，則依前述約
    定書第六條第一款之約定，該借款均視為全部到期，被告強納公司並應依前述借
    據第二條、第四條之約定，負擔給付遲延利息、違約金之責任。末按，保證債務
    之所謂連帶，係指保證人與主債務人負同一債務，對於債權人各負全部給付之責
    任者而言，此就民法第二百七十二條第一項規定連帶債務文義參照觀之甚明；最
    高法院四十五年度台上字第一四二六號判例，亦著有明文。本件被告丙○○、戊○○、丁○○擔任被告強鈉公司之連帶保證人，復如前所述，則依前述最高法院
    四十五年度台上字第一四二六號判例之意旨，被告丙○○、戊○○、丁○○自應
    就被告強鈉公司向原告借貸之借款，與被告強鈉公司負擔連帶給付責任。從而，
    原告依消費借貸和連帶保證之法律關係，請求被告強鈉公司、丙○○、戊○○、
    丁○○連帶給付如主文第一、二項所示之本金、利息、違約金，以及其中美金柒
    萬捌仟肆佰零捌元部分，並得按給付時原告牌掛即時賣出匯率折算新台幣給付之
    ，為有理由，應予准許。另本件原告陳明願供擔保後，請准宣告假執行，核無不
    合，爰酌定相當之擔保金額，予以准許。
四、據上論結，原告之訴為有理由，依民事訴訟法第三百八十五條第一項前段、第八
    十五條第二項、第三百九十條第二項，判決如主文。
中　　　華　　　民　　　國　　九十一　　年　　　四　　　月　　 三十　　 日
   　　　　　　　　　　          民事第六庭法　　　官  姜悌文
右為正本係照原本作成
如對本判決上訴，須於判決送達後廿日內向本院提出上訴狀，並依上訴利益繳納百分
之一點五之上訴費，若未繳納，逕依民事訴訟法施行法第九條之規定，顯然明知上訴
要件有欠缺，駁回上訴。
中　　　華　　　民　　　國　　九十一　　年　　　四　　　月　　 三十　　 日
　　　　　　　　　　　　　　　　　　　　　　法院書記官　陳鳳瀴
